# 购买资产时，支付价低于资产公允价值如何入账？

提问人：arhcpa 时间：2015-08-13 16:44:36
陈老师您好！A公司向B公司（非关联企业）购买所有资产（不含债权与债务），包括所有有形资产及无形资产，并接管B公司所有燃气用户（两公司都为管道燃气企业），购买价格低于经评估的资产价值。请问资产是以评估价入账，购买价低于公允价值的部分确认为营业外收入吗？还是资产以购买对价入账？

回答人：chenyiwei
如果B公司为特定区域内供气服务的项目公司，则建议将该差额冲减合并报表层面的“无形资产——特许经营权”价值。此类项目公司一般没有单独的商誉或负商誉。可参考《瑞华研究 2010 ～ 2014 汇编》之问题3-2-1.

提问人：arhcpa 时间：2015-08-17 11:09:36
特许经营权作为一项与政府签订而得的许可，企业没有确认“无形资产——特许经营权”，该项资产购买中无形资产仅为土地使用权。
本次购买对价低于评估价金额也不大（4%左右），目标资产含固定资产、无形资产、存货（明细品种上千个）等，请问陈老师，对价低于评估价的金额是否可以确认为营业外收入呢？

回答人：chenyiwei
对可能确认负商誉的场合要很谨慎。建议根据准则规定对各项资产的评估值进行谨慎复核。复核后确实没有其他调整空间的，再确认营业外收入。